【裁判字號】    89,上易,4585
【裁判日期】    900214
【裁判案由】    竊盜
【裁判全文】
臺灣高等法院刑事判決                          八十九年度上易字第四五八五號
    上  訴  人
    即  被  告  乙○○
右上訴人因竊盜案件，不服臺灣宜蘭地方法院八十九年度易字第四三一號，中華民國
八十九年十月十三日第一審判決（起訴案號：臺灣宜蘭地方法院檢察署八十九年度偵
字第二○五一號）提起上訴，本院判決如左：
    主  文
原判決撤銷。
乙○○連續竊盜，處有期徒刑陸月，如易科罰金，以佰元折算壹日。
    事  實
一、乙○○於民國（下同）八十六年間因竊盜案件，經法院判處有期徒刑五月，緩刑
    四年，現正緩刑中，竟不知悔改，復基於意圖為自己不法所有之概括犯意，連續
    於附表所示之犯罪時間、犯罪地點，以附表所示之行為方法，竊得劉寶慧及甲○
    ○所有如附表「所得財物欄」所示之物，嗣於附表編號二所示時、地行竊得手後
    欲離去時經人報警，而於同日上午十時許，於宜蘭縣員山鄉○○路三十七之十一
    號前為警查獲，並扣得其於八十二年間起所竊得供犯罪所用及預備供犯罪所用之
    各種鑰匙五十五支。
二、案經宜蘭縣警察局宜蘭分局報告臺灣宜蘭地方法院檢察署檢察官偵查起訴。
    理  由
一、右揭事實業據上訴人即被告乙○○於警訊及偵審中均坦承不諱，核與被害人甲○
    ○、劉寶慧指訴失竊之情節相符，復有贓物認領保管單二紙及扣押物品清單一紙
    附卷可稽（見偵查卷第二十三頁、第十頁及第二十八頁），足證被告上揭自白真
    實可採，是被告犯行堪以認定，應依法論科。
二、核被告乙○○所為，係犯刑法第三百二十條第一項之普通竊盜罪。被告先後多次
    竊盜犯行，時間緊接、所犯構成要件相同，顯係基於概括犯意為之，為連續犯，
    應依刑法第五十六條之規定加重其刑。
三、原審予以論罪科刑，雖非無見。惟查本件扣案之五十五支鑰匙，係被告於八十二
    年間起所偷得，此為被告於檢察官偵查中、本院調查及審理時所自承（見偵查卷
    第十八頁反面、本院九十年一月五日訊問筆錄及九十年一月三十日之審理筆錄）
    ，是雖上開鑰匙為其供竊盜或預備供竊盜所用，然非被告所有之物，原審遽認為
    被告所有且為供犯罪所用之物而依刑法第三十八條第一項第二款之規定宣告沒收
    ，尚有未洽。被告上訴意旨謂量刑過重，雖無理由，惟原判決此部分既有可議，
    自應由本院予以撤銷改判。查被告犯罪後，刑法第四十一條已於九十年一月四日
    修正，同年月十日經總統公布施行，修正後刑法第四十一條第一項規定：「犯最
    重本刑五年以下有期徒刑以下之刑之罪，而受六個月以下有期徒刑或拘役之宣告
    ，因身體、教育、職業、家庭之關係或其他正當事由，執行顯有困難者，得以一
    元以上三元以下折算一日，易科罰金。但確因不執行所宣告之刑，難收矯正之效
    ，或難以維持法秩序者，不在此限。」，本件被告所犯係最重本刑五年以下有期
    徒刑之普通竊盜罪，符合上開修正後之規定。爰審酌被告犯罪之動機、手段、目
    的、所得財物之多寡、對被害人財產上所生危害及社會秩序之影響、曾經因竊盜
    罪為法院判刑確定現於緩刑中竟仍再犯，及犯罪後坦承犯行，態度尚稱良好等一
    切情狀，量處有期徒刑如主文所示之刑，併諭知易科罰金之折算標準。又另扣案
    鐵撬一支、扳手二支及起子三支，雖為被告所有，然被告否認有利用以之為上揭
    犯行之工具，並另查無其他積極證據足認被告有直接以之為本件犯行之工具，故
    不宣告沒收，併此敘明。
四、公訴意旨另以：被告乙○○於八十九年七月二十一日上午九時三十分許，侵入宜
    蘭縣員山鄉○○路三十七之五號丙○○之住處（侵入住宅部分亦未據告訴）行竊
    未遂，因認被告亦涉有刑法第三百二十條第三項、第一項之竊盜未遂罪。然按犯
    罪事實應證據認定之，無證據不得推定其犯罪事實。刑事訴訟法第一百五十四條
    定有明文。訊據被告堅詞否認有行竊丙○○住處之犯意，辯稱：伊因於頭分路三
    十七之十一號行竊，後屋主回來，伊即先躲起來，嗣從樓上爬到隔壁的廚房要逃
    走，從廚房跳下去就被抓了等語。經查，被告確有於上揭頭分路三十七之十一號
    行竊，已如前述，則被告經人發現後欲從隔壁逃去，而侵入丙○○住處亦合常情
    。核與被害人丙○○亦指稱被告係自二樓跳下再從廚房窗戶侵入等情相符，是公
    訴人所指訴被告此部分犯行，除被害人於警訊中指訴被告有侵入其廚房，並動手
    翻找財物外，復查並無其他積極證據足認被告有上揭犯行，自不得以被害人之單
    一指訴，即遽認被告乙○○有公訴人所指之犯行，是被告此部分犯行自屬不能證
    明，然公訴人認此部分與前揭有罪部分，有連續犯之裁判上一罪之關係，爰不另
    為無罪之諭知，亦予敘明。
據上論斷，應依刑事訴訟法第三百六十九條第一項前段、第三百六十四條、第二百九
十九條第一項前段、刑法第二條前段、第五十六條、第三百二十條第一項、修正後刑
法第四十一條第一項前段，罰金罰鍰提高標準條例第一條前段、第二條，判決如主文
。
本件經檢察官沈明彥到庭執行職務。
中      華      民      國     九十     年     二     月      十四      日
                              臺灣高等法院刑事第二十二庭
                                  審判長法  官  許  正  順
                                        法  官  邱  同  印
                                        法  官  胡  方  新
右正本證明與原本無異。
不得上訴。
                                        書記官  秦  慧  榮
中    華    民    國     九十     年        二      月       十五       日
附錄    本判決論罪科刑法條：
刑法第三百二十條第一項
意圖為自己或第三人不法之所有，而竊取他人之動產者，為竊盜罪，處五年以下有期
徒刑、拘役或五百元以下罰金。
 附表：
 ┌──┬────┬────┬────┬────┬───┬────┬────┐
 │編號│犯罪時間│犯罪地點│犯罪手段│所得財物│被害人│所犯法條│備註    │
 ├──┼────┼────┼────┼────┼───┼────┼────┤
 │一  │八十九年│宜蘭縣員│以自備鑰│玉佩一個│劉寶慧│刑法第三│鑲玉佩金│
 │    │七月二十│山鄉永同│匙開啟被│、新台幣│      │百二十條│項鍊一條│
 │    │一日上午│路二段八│害人家門│（下同）│      │第一項  │、手鍊及│
 │    │八時十分│十一巷四│鎖，入內│五千元、│      │        │金鎖片各│
 │    │許      │號      │行竊（侵│金戒指一│      │        │一對均經│
 │    │        │        │入住宅部│只、五十│      │        │被告丟棄│
 │    │        │        │分未據告│元硬幣三│      │        │未尋    │
 │    │        │        │訴）    │枚、外國│      │        │        │
 │    │        │        │        │錢幣十二│      │        │        │
 │    │        │        │        │枚、鑲玉│      │        │        │
 │    │        │        │        │佩金項鍊│      │        │        │
 │    │        │        │        │一條、手│      │        │        │
 │    │        │        │        │鍊及金鎖│      │        │        │
 │    │        │        │        │片各一對│      │        │        │
 │    │        │        │        │、行動電│      │        │        │
 │    │        │        │        │話一具、│      │        │        │
 │    │        │        │        │紀念幣五│      │        │        │
 │    │        │        │        │枚      │      │        │        │
 ├──┼────┼────┼────┼────┼───┼────┼────┤
 │二  │八十九年│宜蘭縣員│利用被害│金戒指七│甲○○│刑法第三│        │
 │    │七月二十│山鄉頭分│人家住家│只、金項│      │百二十條│        │
 │    │一日上午│路三十七│未鎖門之│鍊四條及│      │第一項  │        │
 │    │九時許  │之十一號│機會，入│金手環六│      │        │        │
 │    │        │        │內行竊（│只      │      │        │        │
 │    │        │        │侵入住宅│        │      │        │        │
 │    │  │        │部分未據│        │      │        │        │
 │    │        │        │告訴）  │        │      │        │        │
 │    │        │        │        │        │      │        │        │
 │    │        │        │        │        │      │        │        │
 │    │        │        │        │        │      │        │        │
 └──┴────┴────┴────┴────┴───┴────┴────┘


司法院資訊處製作；財團法人民間司法改革基金會備份。
